【裁判字號】    95,訴,11297
【裁判日期】    951215
【裁判案由】    清償借款
【裁判全文】
臺灣臺北地方法院民事判決             95年度訴字第11297號
原      告  台灣中小企業銀行股份有限公司
法定代理人  戊○○
訴訟代理人  乙○○
被      告  甲○○
            丙○○
兼 上二 人
訴訟代理人  丁○○
當事人間請求清償借款事件，經本院於中華民國95年12月8 日言
詞辯論終結，判決如下：
    主      文
被告應連帶給付原告新台幣貳佰貳拾貳萬零伍佰拾玖元，及如
附表所示之利息、違約金。
訴訟費用由被告連帶負擔。
    事實及理由
甲、程序方面：
    兩造業於授信約定書第十二條約定合意以本院為第一審管轄
    法院，有授信約定書在卷可稽，故本院自有管轄權，合先敘
    明。
乙、得心證之理由：
一、原告主張：
  (一)被告甲○○以被告丙○○、丁○○為連帶保證人，於民國91
    年7 月22日向原告借用新台幣（下同）2,000,000 元，約定
    借款期間自91年7 月22日起至111 年7 月22日止，寬限期自
    借款日起算三年，寬限期內利息依借款餘額按月繳付，第一
    次繳息日為91年8 月22日，自寬限期屆滿時起則分204 期按
    月平均攤還本息，第一期本息攤還日為94年8 月22日，利息
    按郵政儲金匯業局2 年期定期儲金利率加碼年息1 ﹪另扣除
    政府補貼0.425 ﹪機動計算，目前為年息2.8 ﹪。
  (二)被告甲○○以被告丙○○、丁○○為連帶保證人，於91年7
    月22日、94年7 月14日與原告簽訂借據、授信約定書、契據
    增補條款契約，向原告借用300,000 元，約定借款期間自91
    年7 月22日起至111 年7 月22日止，分240 期按月平均攤還
    本息，第一期本息攤還日為91年8 月22日，利息第一年起按
    原告基本放款利率減碼年息3.348 ﹪機動計算，第三年起則
    按原告基本放款利率減碼年息2.348 ﹪機動計算，第四年起
    則按原告基本放款利率減碼年息1.348 ﹪機動計算，自94年
    7 月14日起則改按原告一年期定儲利率加碼年息2.28﹪機動
    計息，目前為年息4.46﹪。
  (三)被告甲○○以被告丙○○、丁○○為連帶保證人，於91年7
    月22日、94年7 月14日與原告簽訂借據、授信約定書、契據
    增補條款契約，向原告借用450,000 元，約定借款期間自91
    年7 月22日起至96年7 月22日止，分60期按月平均攤還本息
    ，第一期本息攤還日為91年8 月22日，約定利息按原告基本
    放款利率減碼年息0.098 ﹪計算，嗣依契據增補條款契約約
    定自94年7 月14日起改按原告基準利率加碼年息1.85﹪機動
    計算，目前為年息5.58﹪。
  (四)上述三筆借款均約定若未按期清償者，其逾期清償在六個月
    以內者，按上開利率10﹪，超過六個月者，超過部分按上開
    利率20﹪計付違約金。詎被告自95年6 月23日、95年7 月2
    日、95年5 月23日起即未依約繳息，依授信約定書第五條第
    一項第一款約定，債務視為全部到期，被告即喪失期限利益
    。經向被告催討，除償還部分款項外，尚有如附表所示之金
    額未獲清償，為此爰依消費借貸及連帶保證契約之法律關係
    ，起訴請求被告連帶返還借款本息及違約金等語。並聲明：
    如主文所示。
二、被告則以：對原告所述欠款金額及被告確實有向原告借款、
    為連帶保證人等事實沒有意見等語，資為抗辯。並聲明：原
    告之訴駁回。
三、兩造不爭執之事實：
    本件原告主張如前一所述之事實，已據其提出借據、授信約
    定書、放款利率歷史資料表、契據增補條款契約為證。被告
    對此表示沒有意見而為自認，是依上開證物，自堪信原告主
    張為真實。
四、從而，原告依消費借貸及連帶保證契約請求被告連帶給付借
    款如主文第一項所示，為有理由，應予准許。
丙、結論：原告之訴為有理由，並依民事訴訟法第八十五條第二
    項，判決如主文。
中    華    民    國    95    年    12    月    15    日
                  民事第三庭  法  官  賴錦華
正本係照原本作成
如對本判決上訴，須於判決送達後廿日內向本院提出上訴狀
中    華    民    國    95    年    12    月    15    日
                              書記官  林桂玉


司法院資訊處製作；財團法人民間司法改革基金會備份。
